(18:48:17)  gwenaelb:Â  Bonjour, nous commencerons Ã  19h... comme prÃ©vu :-) 
(18:48:31)  Ludovic_:Â  parfait, bonjour Ã  tous 
(18:48:39)  #Â  gsueur a quittÃ© la discussion (QuitterÂ : Â«Â Client QuitÂ Â» ). 
(18:52:48)  #Â  L'utilisateur sido a rejoint le canal #osgeo-fr. 
(18:53:06)  sido:Â  bonjour tous! 
(18:55:38)  #Â  L'utilisateur Paolini a rejoint le canal #osgeo-fr. 
(18:56:13)  gwenaelb:Â  Bonjour Sido 
(18:56:54)  vpicavet:Â  salut tout le monde 
(18:59:01)  Paolini:Â  Bonsoir Ã  tous 
(18:59:26)  yjacolin:Â  vincentP: peux tu m'envoyer par mail ton nom, prÃ©nom, adresse postal, tel, adresse mail stp :) pour finaliser ton adhÃ©sion Ã  l'asso ;) 
(19:01:16)  #Â  L'utilisateur tbadard a rejoint le canal #osgeo-fr. 
(19:01:29)  #Â  sido a quittÃ© la discussion (QuitterÂ : Â«Â "http://www.mibbit.com ajax IRC Client"Â Â» ). 
(19:01:48)  yjacolin:Â  les votes se feront Ã  main levÃ©s pourceux qui sont ici physiquement par mail pour les personnes par IRC 
(19:02:04)  yjacolin:Â  l'adrese mail doitcorrespondre Ã  celle que vous avez donnÃ© pour l'adhÃ©sion 
(19:02:18)  #Â  L'utilisateur pierre45 a rejoint le canal #osgeo-fr. 
(19:02:24)  #Â  pierre45 est maintenant connu sous le nom pierrel45. 
(19:02:36)  yjacolin:Â  ceux qui ont une procuration (une personne) indiqueront Ã©galement le vote supplÃ©mentaire 
(19:02:41)  #Â  L'utilisateur fvanderbiest_ a rejoint le canal #osgeo-fr. 
(19:02:53)  pierrel45:Â  bonsoir Ã  tous 
(19:02:59)  fvanderbiest_:Â  hello 
(19:03:02)  tbadard:Â  salut 
(19:03:11)  ppages:Â  bonsoir 
(19:03:33)  #Â  L'utilisateur sido a rejoint le canal #osgeo-fr. 
(19:04:21)  pierrel45:Â  yves, je viens t'envoyer le bulletin d'adhÃ©sion par mail y a quelques minutes (pas eu le temps avant) 
(19:05:12)  yjacolin:Â  je regarde mais je n'ai pas reÃ§u 
(19:05:46)  #Â  L'utilisateur HC a rejoint le canal #osgeo-fr. 
(19:06:27)  yjacolin:Â  si reÃ§u 
(19:06:39)  pierrel45:Â  ouf (;-) 
(19:07:57)  gwenaelb:Â  Yves est en train de traiter les demandes d'adhÃ©sion 
(19:07:58)  gwenaelb:Â  On commencera donc avec un peu de retard (encore quelques minutes) 
(19:08:17)  sido:Â  ok 
(19:08:45)  tbadard:Â  pas de soucis ! ;-) 
(19:11:21)  gwenaelb:Â  Vous pouvez tÃ©lÃ©charger le PDF servant de support Ã  notre AG Ã  l'URL : http://softlibre.free.fr/osgeo-fr//board/ag2008.pdf 
(19:13:03)  yjacolin:Â  merci de montrer une preuve de prÃ©sence, un coucou, bonjour, suffira ;) 
(19:13:15)  Ludovic_:Â  coucou 
(19:13:22)  sido:Â  bÃªÃªÃª 
(19:13:29)  Paolini:Â  hihan 
(19:13:36)  pierrel45:Â  houhou 
(19:14:36)  ppages:Â  bonjour 
(19:15:08)  xpesnel:Â  Bonjour Ã  tous 
(19:15:36)  tbadard:Â  b'jour m'sieurs dames ! :-) 
(19:15:37)  yjacolin:Â  xpesnel: peux tu me donnerton nom etprÃ©nom 
(19:15:45)  yjacolin:Â  pierrel45 aussi :) 
(19:16:32)  yjacolin:Â  j'ai besoin d'un secrÃ©taire :) 
(19:16:39)  pierrel45:Â  pierre lagarde 
(19:16:59)  HC:Â  Bonjour (mon pseudo a changÃ©, donc HC correspond Ã  HHA, soit HervÃ© HALBOUT) 
(19:18:19)  yjacolin:Â  13 personnesau total 
(19:18:24)  sido:Â  bon, sinon il fait beau chez vous? 
(19:18:27)  yjacolin:Â  26 personnes membres Ã  l'asso 
(19:18:31)  fvanderbiest_:Â  re-hello 
(19:18:44)  sido:Â  13 en tout, ou physique? 
(19:18:48)  gwenaelb:Â  Pour information, sont physiquement rÃ©unis : gwenaelb, yjacolin, hhalbout, benjamin Chartier, Thierry Gebelin 
(19:18:49)  yjacolin:Â  en tout 
(19:19:09)  yjacolin:Â  12 personnes ayant un droit de vote et 2 procurations 
(19:19:21)  tbadard:Â  Faut pas Ãªtre superstitieux ! :-) 
(19:19:52)  sido:Â  tu afficheras les 26 membres sur le site? 
(19:19:55)  yjacolin:Â  14 personnes le quorum est donc atteint 
(19:20:07)  yjacolin:Â  non la liste nedoit pas Ãªtre diffusÃ©e 
(19:20:07)  pierrel45:Â  ouf ! 
(19:20:19)  yjacolin:Â  vous avez tous le ppt devant les yeux 
(19:20:20)  sido:Â  ah? 
(19:20:25)  fvanderbiest_:Â  oui 
(19:20:25)  yjacolin:Â  c'est la loi sido 
(19:20:31)  pierrel45:Â  oui 
(19:20:34)  gwenaelb:Â  Le PDF (qui est sur http://softlibre.free.fr/osgeo-fr//board/ag2008.pdf) 
(19:20:50)  sido:Â  sorry 
(19:20:59)  yjacolin:Â  qui se propose comme secrÃ©taire 
(19:21:09)  yjacolin:Â  Pierre Lagarde Â ?:p 
(19:21:27)  pierrel45:Â  c'est le bisutage ? 
(19:21:38)  sido:Â  :) 
(19:21:40)  gwenaelb:Â  Pour info, je vais faire la liaison IRC et AG "physique" 
(19:22:02)  gwenaelb:Â  Nous sommes diapo 3, prÃ©paration 
(19:22:10)  gwenaelb:Â  Le prÃ©sident sera Yves Jacolin 
(19:22:17)  gwenaelb:Â  Le secrÃ©taire sera... 
(19:22:39)  gwenaelb:Â  Il nous faut quelqu'un. 
(19:23:01)  pierrel45:Â  faisable depuis l'IRC ? 
(19:23:16)  gwenaelb:Â  Oui, le but est que l'IRC "voit" tous les Ã©lÃ©ments 
(19:23:26)  gwenaelb:Â  SecrÃ©taire : HervÃ© Halbout 
(19:23:35)  gwenaelb:Â  Scrutateur : HervÃ© Halbout 
(19:23:55)  gwenaelb:Â  Lien IRC-AG : tout le monde (IRC est projetÃ© dans la salle ou nous sommes) 
(19:24:03)  gwenaelb:Â  Lien AG-IRC : Gwenael Bachelot 
(19:24:25)  HC:Â  le scrutateur dit qu'il y a un accent sur le ou 
(19:24:26)  gwenaelb:Â  Liste des prÃ©sents "physique" : voir prÃ©cÃ©demment 
(19:24:54)  gwenaelb:Â  Le quorum est atteint ... le prÃ©sident dÃ©clare la session ouverte :-) 
(19:25:10)  gwenaelb:Â  Important : si vous devez partir de l'IRC, nous devons le noter 
(19:25:28)  gwenaelb:Â  ... donc il faudra vous signaler 
(19:25:40)  sido:Â  ok 
(19:25:43)  pierrel45:Â  ok 
(19:25:49)  gwenaelb:Â  Slide 4/20 : rappel ordre du jour 
(19:25:52)  xpesnel:Â  ok 
(19:26:17)  gwenaelb:Â  Compte rendu moral : pas obligatoire (association n'existait pas l'annÃ©e Ã©coulÃ©e) 
(19:26:59)  tbadard:Â  Doit on voter l'OJ ? 
(19:27:03)  gwenaelb:Â  Diapo 6 : Compte rendu annÃ©e 2007/2008 
(19:27:06)  yjacolin:Â  oui 
(19:27:32)  tbadard:Â  Via IRC ou courriel ? 
(19:27:32)  Ludovic_:Â  par mail ? 
(19:27:35)  yjacolin:Â  on passe au vote Ã  l(ordre du jour 
(19:27:36)  yjacolin:Â  par mail svp 
(19:27:49)  sido:Â  et on t'ecrit quoi? +1 / -1 ? 
(19:27:56)  Ludovic_:Â  et Ã  qui ? 
(19:28:00)  tbadard:Â  destinataire du courriel ? 
(19:28:03)  sido:Â  quelle adresse? 
(19:28:08)  yjacolin:Â  celle sur free 
(19:28:11)  gwenaelb:Â  Rappel : vote par email Ã  Yves Jacolin (vous connaissez son adresse) 
(19:28:12)  tbadard:Â  ok 
(19:28:24)  Paolini:Â  repreciser l'adresse entiere plz 
(19:28:29)  gwenaelb:Â  Vote = +1 ou -1 (0 pour absention) 
(19:28:37)  yjacolin:Â  regarder les mails sur la liste Francophone 
(19:28:46)  yjacolin:Â  yjacolin 
(19:28:49)  Paolini:Â  ok 
(19:28:58)  Ludovic_:Â  a votÃ© ! 
(19:29:02)  fvanderbiest_:Â  idem 
(19:29:05)  tbadard:Â  fait ! 
(19:29:22)  pierrel45:Â  fait 
(19:30:11)  Paolini:Â  a votÃ© 
(19:30:21)  sido:Â  a votÃ© + marie a votÃ© 
(19:30:55)  vpicavet:Â  itou 
(19:32:31)  gwenaelb:Â  Vote en cours de comptabilisation 
(19:33:15)  HC:Â  le scrutateur propose de passer au vote direct par IRC plutÃ´t que par e-mail, car l'e-mail risque d'allonger les dÃ©lais. 
(19:33:16)  gwenaelb:Â  Ordre du jour approuvÃ© : 14 exprimÃ©s, 14 pour 
(19:33:25)  gwenaelb:Â  Ok 
(19:33:30)  sido:Â  +1 le scrutateur 
(19:33:38)  Ludovic_:Â  +1 scrutateur 
(19:33:45)  gwenaelb:Â  Pour voter, vous attendrez tous que je dÃ©clare le vote ouvert, svp :-) 
(19:33:47)  #Â  L'utilisateur Denis_Helfer a rejoint le canal #osgeo-fr. 
(19:33:56)  ppages:Â  Bonne AG !! Bonne soirÃ©e !!! je dois vous quitter A bientÃ´t 
(19:34:02)  sido:Â  :p 
(19:34:07)  Denis_Helfer:Â  bonsoir tout le monde, dÃ©solÃ© pour le retard 
(19:34:14)  yjacolin:Â  heureusement queDenis arrive sinon lequorum ... 
(19:34:15)  gwenaelb:Â  Non, sido, je ne te vise pas en particulier :Ã¨) 
(19:34:19)  sido:Â  Bonne soirÃ©e Ppages, et bonjour Denis 
(19:34:28)  Paolini:Â  Denis_Helfer: bonsoir 
(19:34:34)  HC:Â  Bonsoir Denis, cela va te coÃ»ter un coup Ã  boire ! 
(19:34:37)  gwenaelb:Â  Ordre du jour approuvÃ© 
(19:34:51)  gwenaelb:Â  Diapo 6/20 du PDF http://softlibre.free.fr/osgeo-fr//board/ag2008.pdf 
(19:35:13)  #Â  ppages a quittÃ© la discussion. 
(19:35:32)  gwenaelb:Â  Au niveau Asso 1901, les statuts sont dÃ©posÃ©s. La publication au JO est en cours. 
(19:36:03)  gwenaelb:Â  Une liste Board-Fr a Ã©tÃ© crÃ©Ã© sur le serveur de l'OSGeo. Vous pouvez ainsi suivre les discussions du bureau si vous le souhaitez. 
(19:36:06)  yjacolin:Â  http://lists.osgeo.org/mailman/listinfo/board-fr 
(19:36:08)  sigq:Â  Title: Page d'infos de Board-fr (at lists.osgeo.org) 
(19:36:55)  gwenaelb:Â  Pour les salons : 
(19:37:15)  gwenaelb:Â  Yves a reprÃ©sentÃ© l'OSGeo sur un stand dÃ©diÃ© au GeoTunis en octobre 2007 
(19:37:44)  gwenaelb:Â  Nous reverrons les sponsors des diffÃ©rentes actions lors du point sur le budget 
(19:38:02)  gwenaelb:Â  Nous avions aussi un stand sur le village Open Source du dernier GÃ©oEvÃ¨nement 
(19:38:59)  gwenaelb:Â  En terme de communication : Marie Silvestre a effectuÃ© un gros travail de traduction du site OSGeo.org 
(19:39:12)  gwenaelb:Â  ... et de beaucoup de communiquÃ©s. 
(19:39:32)  fvanderbiest_:Â  Merci Marie. 
(19:39:35)  gwenaelb:Â  Diapo 7/20 
(19:39:40)  sido:Â  merci pour elle 
(19:39:50)  gwenaelb:Â  Et merci Marie :-) 
(19:39:50)  fvanderbiest_:Â  ;-) 
(19:40:04)  gwenaelb:Â  Diapo 7/20 
(19:40:12)  sido:Â  ouioui, on y est 
(19:40:21)  gwenaelb:Â  Vous voyez l'Ã©volution des inscrits Ã  la ML Francophone 
(19:40:41)  sido:Â  oui splendide 
(19:40:49)  tbadard:Â  C'est trÃ¨s bon signe tout cela 
(19:40:57)  gwenaelb:Â  A 19h39, le 2 septembre, nous sommes 157 inscrits Ã  cette ML. 
(19:41:08)  pierrel45:Â  au regard des autres list osgeo ? 
(19:41:45)  sido:Â  on a une idÃ©e des catÃ©gories socioprof, si on les connait? 
(19:41:46)  gwenaelb:Â  Pierre : on n'a pas la rÃ©ponse, mais c'est la premiÃ¨re liste pour les reprÃ©sentations locales 
(19:41:54)  gwenaelb:Â  Stop SIDO... 
(19:41:59)  gwenaelb:Â  ;-) 
(19:42:05)  yjacolin:Â  conf sondage de Sido et MarieSido:  
(19:42:19)  sido:Â  (on n'a pas le droit de parler?) 
(19:42:21)  yjacolin:Â  diapo 9 ;) 
(19:42:26)  gwenaelb:Â  Si :-) 
(19:42:31)  xpesnel:Â  Les petits carrÃ©es correspond-ils Ã  des Ã©venements particuliers ? 
(19:42:42)  sido:Â  bon alors pourquoi stop? ;) 
(19:42:48)  gwenaelb:Â  Non, les petits carrÃ©s sont les valeurs au moment de leur relevÃ© 
(19:42:51)  gwenaelb:Â  Sido... 
(19:43:20)  sido:Â  ok je viens de tilter 
(19:43:33)  sido:Â  il faut regarder diapo 9 pr la reponse a ma question, cooool 
(19:44:07)  gwenaelb:Â  On a du mal Ã  lier l'augmentation des abonnÃ©s aux actions de la reprÃ©sentation locale 
(19:44:19)  gwenaelb:Â  Diapo 8/20 
(19:44:46)  gwenaelb:Â  HervÃ© H et Yves J ont prÃ©sentÃ© l'OSGeo FR Ã  l'AFIGEO 
(19:45:00)  gwenaelb:Â  Le premier contact avait Ã©tÃ© pris lors du GÃ©oEvÃ¨nement 
(19:45:45)  gwenaelb:Â  Il y a des choses Ã  faire; il faudra trouver une personne pour faire la liaison... HervÃ© Halbout Ã©tant membre actif de l'AFIGEO, il pourra jouer ce rÃ´le. 
(19:46:02)  gwenaelb:Â  Au niveau des CommuniquÃ©s de presse (CP) 
(19:46:03)  sido:Â  ok 
(19:46:18)  tbadard:Â  des choses ? Une idÃ©e, des pistes plus prÃ©cises ou est ce trop tÃ´t ? 
(19:46:31)  vheurteaux:Â  rhÃ¢Ã¢Ã¢ ... dÃ©solÃ© j'arrive trop tard, et je n'ai pas eu le temps d'envoyer le bulletin :-( Â bonsoir a tous ! 
(19:46:52)  gwenaelb:Â  Pour AfigÃ©o : 
(19:46:56)  sido:Â  salut vincent, mais t'es deja bulletinÃ© 
(19:47:00)  #Â  L'utilisateur Thomas_ a rejoint le canal #osgeo-fr. 
(19:47:01)  yjacolin:Â  vheurteaux: dÃ©jÃ  inscrit 
(19:47:04)  gwenaelb:Â  Thierry : c'est bien pour AfigÃ©o ? 
(19:47:08)  tbadard:Â  oui 
(19:47:11)  vheurteaux:Â  ah cool :-) 
(19:47:14)  Thomas_:Â  Hello 
(19:47:32)  Thomas_:Â  En retard... 
(19:47:33)  gwenaelb:Â  Pour AfigÃ©o : il faut que nous trouvions une occasion 
(19:47:50)  Paolini:Â  bonsoir aux nouveaux arrivants 
(19:47:51)  Denis_Helfer:Â  bonsoir Thomas et Vincent, je suis dispensÃ© de payer un coup Ã  boire ;-) 
(19:47:53)  gwenaelb:Â  Est-ce que l'OSGeo FR est membre de l'AFIGEO ? 
(19:47:57)  gwenaelb:Â  RÃ©ponse : pas encore 
(19:47:58)  sido:Â  bonsoir Thomas 
(19:48:14)  Thomas_:Â  Salut Sido 
(19:48:50)  vheurteaux:Â  salut a tous 
(19:48:56)  gwenaelb:Â  Nous discutons des maniÃ¨res de faire une adhÃ©sion croisÃ©e. 
(19:49:08)  sido:Â  qu'est-ce? 
(19:49:10)  gwenaelb:Â  Pour officialiser la liaison entre les deux asso 
(19:49:14)  sido:Â  ok 
(19:49:26)  gwenaelb:Â  Que AFIGEO soit membre d'OSGEO-FR et inversement 
(19:49:49)  yjacolin:Â  Thomas_: nom prÃ©nom stp pour la liste des prÃ©sent :) 
(19:49:58)  gwenaelb:Â  Mais seule une personne physique peut Ãªtre membre de l'OSGeo-FR. 
(19:50:08)  gwenaelb:Â  On trouvera une solution... 
(19:50:10)  Ludovic_:Â  pour etre membre il faut etre une personne physique pas, ok trop tard 
(19:50:18)  yjacolin:Â  :p 
(19:50:28)  gwenaelb:Â  Au niveau des CP (communiquÃ© de presse) 
(19:51:32)  gwenaelb:Â  Ils sont traduits et diffusÃ©s plus ou moins rÃ©guliÃ¨rement. La diffusion se fait sur GeoRezo (postÃ©s en gÃ©nÃ©ral par Yves, traduction par Yves, Marie, ou LGR) 
(19:51:35)  #Â  Thomas_ est maintenant connu sous le nom gratier_thomas. 
(19:51:47)  gwenaelb:Â  LGR : Ludovic Granjeon 
(19:51:57)  yjacolin:Â  Granjon :) 
(19:51:59)  Ludovic_:Â  granJon 
(19:52:01)  gwenaelb:Â  >Â Â Â Â LGR : Ludovic Granjon 
(19:52:01)  Ludovic_:Â  merci 
(19:52:03)  gwenaelb:Â  :-) 
(19:52:16)  yjacolin:Â  merci Thomas_ 
(19:52:30)  gwenaelb:Â  Pour PortailSIG : la traduction est assurÃ©e par les mÃªmes, la diffusion par LGR 
(19:52:45)  gwenaelb:Â  Au niveau sondage, deux ont Ã©tÃ© fait 
(19:52:55)  gwenaelb:Â  Le premier aprÃ¨s le GeoEvenement 
(19:53:11)  gwenaelb:Â  sur dÃ©fauts/qualitÃ©s 
(19:53:24)  gwenaelb:Â  et participation Ã  un Ã©ventuel prochain village 
(19:53:42)  gwenaelb:Â  Il faudra l'organiser dans les mois qui viennent 
(19:54:08)  gwenaelb:Â  Il faudra que l'animation soit aussi assurÃ©e par la communautÃ© (pas uniquement pas les entreprises) 
(19:54:23)  gwenaelb:Â  (pas uniquement paR les entreprises) 
(19:55:05)  gwenaelb:Â  Le second sondage concernait la communautÃ© OSGeo-FR 
(19:55:25)  gwenaelb:Â  La synthÃ¨se avait Ã©tÃ© faite par Marie et Sido (merci Ã  elles ! ;-)) 
(19:55:42)  sido:Â  merci pour nous 
(19:55:49)  gwenaelb:Â  Diapo 9/20 : rÃ©sumÃ© de ce sondage 
(19:56:14)  yjacolin:Â  sido: peux tu poster l'url 
(19:56:24)  gwenaelb:Â  L'analyse de Sido et de Marie est toujours disponible en consultation 
(19:56:58)  sido:Â  je cherche 
(19:57:10)  gwenaelb:Â  Le sondage : pb de communication, pas de meneur assez prÃ©sent 
(19:57:19)  gwenaelb:Â  Le journal est le projet qui fonctionne bien 
(19:57:45)  gwenaelb:Â  sans doute parce que la mÃ©thodologie a Ã©tÃ© bien expliquÃ©e 
(19:57:52)  sido:Â  http://wiki.osgeo.org/wiki/Questionnaire_OSGeofr_mai_2008_fr 
(19:57:54)  sigq:Â  Title: Questionnaire OSGeofr mai 2008 fr - OSGeo Wiki (at wiki.osgeo.org) 
(19:58:15)  gwenaelb:Â  et que les traductions sont facilement "dÃ©coupables" en petites taches 
(19:58:19)  sido:Â  "pas de meneur assez prÃ©sent" ? 
(19:58:30)  gwenaelb:Â  Non, mauvaise expression 
(19:58:32)  fvanderbiest_:Â  oui, je ticke la dessus aussi 
(19:58:35)  sido:Â  sur quel point? 
(19:59:04)  yjacolin:Â  s/meneur/animateur :) 
(19:59:05)  sido:Â  prÃ©cisez pbs de communications bureau <-> membres 
(19:59:06)  gwenaelb:Â  quand un projet apparait intÃ©ressant, il est difficile de trouver un meneur 
(19:59:16)  gwenaelb:Â  animant le projet 
(19:59:25)  sido:Â  ca ne sort pas du sondage, Ã§a... 
(19:59:33)  gwenaelb:Â  Ok 
(19:59:38)  yjacolin:Â  sido: dis oralement :) 
(19:59:46)  sido:Â  on parle du sondage lÃ . 
(19:59:59)  gwenaelb:Â  Je te laisse la parole 
(20:00:04)  yjacolin:Â  sido: non c'est une analyse plus poussÃ© issus de 1/ unedemande poussÃ©e pourcrÃ©er de nouveau projet 
(20:00:05)  gwenaelb:Â  Ã  Sido 
(20:00:12)  sido:Â  ok yves. 
(20:00:28)  sido:Â  je prÃ©cise juste,: toujours mÃªme petit noyau, manque de plus de contributeurs, 
(20:00:47)  sido:Â  prÃ©sident fait bcq trop de choses (et a besoin d'aiiiide) 
(20:01:04)  yjacolin:Â  les contributeurs potentielles il en existe mais il faut un animateur qui communique, dynamise, etc . 
(20:01:27)  sido:Â  oui, mais pas toujours yjacolino comme animateur, c'est Ã§a la remarque ;) 
(20:01:48)  yjacolin:Â  donc pourrevenir au sondage, qui montre un intÃ©ret pour de nouveau proijet : pas chaud pour en crÃ©er mais intÃ©ressÃ© si animateur se propose et si ... 
(20:01:55)  Ludovic_:Â  pardon mais j'ai du mal Ã  tout suivre lÃ , de quoi parlons nous ? 
(20:01:55)  yjacolin:Â  les objectifs ne sont pas trop ambitieux 
(20:02:03)  sido:Â  on y est au sondage yves. 
(20:02:26)  yjacolin:Â  je part du sondage pourfaire une analyse des projets OSGeo-fr 
(20:02:49)  sido:Â  ok. fdb s'est lancÃ© dÃ©jÃ . 
(20:03:13)  gwenaelb:Â  Sido : tu parles du projet DonnÃ©es ? 
(20:03:24)  fvanderbiest_:Â  j'ai du ma a suivre aussi ... 
(20:03:29)  fvanderbiest_:Â  mal Ã  suivre ... 
(20:03:33)  yjacolin:Â  ok je reprend la diapo 9 
(20:03:36)  sido:Â  moi aussi, franÃ§ois 
(20:04:05)  yjacolin:Â  la diapo 9 est une synthÃ¨se rapide de lasynthÃ¨se 
(20:04:22)  yjacolin:Â  je vousq invite Ã  lire la synthÃ¨se de sido pour avoir quelque chose de plus complet et vous faire une idÃ©e plus prÃ©cise 
(20:04:40)  yjacolin:Â  pour remonter les points importants de ce sondage et e ntirer quelque chose au niveau OSGeo 
(20:04:40)  sido:Â  oui, c'est prquoi, j'ai prÃ©cisÃ© un peu. 
(20:05:00)  yjacolin:Â  je dirais :1- problÃ¨me de communication au niveau du Bureau qui ... 
(20:05:14)  yjacolin:Â  a dÃ©bouchÃ© sur la list eBoard-fr 
(20:05:19)  sido:Â  ok 
(20:05:35)  yjacolin:Â  2- problÃ¨Ã¹e de communication sur les projets en contradiction ... 
(20:05:46)  fvanderbiest_:Â  lesquels ? 
(20:05:56)  yjacolin:Â  avec le point suivant : envie de nouveau projet  
(20:06:06)  fvanderbiest_:Â  ok. 
(20:06:09)  yjacolin:Â  peu de comm, peu de contribution mais envie de nouveau projet 
(20:06:13)  yjacolin:Â  cela implique une rÃ©flexcion 
(20:06:22)  Denis_Helfer:Â  d'accord 
(20:06:25)  fvanderbiest_:Â  +1 avec Ã§a 
(20:06:29)  yjacolin:Â  crÃ©er des projets avec des objectis pas trop ambitieux 
(20:06:41)  yjacolin:Â  sinon infaisible 
(20:06:48)  Denis_Helfer:Â  si ambitieux, mais phasÃ©s 
(20:06:50)  pierrel45:Â  du concret 
(20:06:51)  yjacolin:Â  perte de motivation, etc. 
(20:06:55)  pierrel45:Â  dans les projets 
(20:07:03)  yjacolin:Â  il faut des animateurs pour comuniquer, dynamiser, etc. 
(20:07:30)  fvanderbiest_:Â  et des gens en face qui ont du temps ;-) 
(20:07:51)  Ludovic_:Â  oui attention Ã  ne pas faire des raccourcis 
(20:08:00)  yjacolin:Â  en fait l'animateur n'est pas celui qui doit tout faire, le projet ne doit pas avoir des objectifs trop ambitieux 
(20:08:03)  #Â  HC est maintenant connu sous le nom hhalbout. 
(20:08:16)  Ludovic_:Â  c'est pas parce que les gens veulent de nouveau projet qu'on aura des contributeurs meme avec des animateurs 
(20:08:23)  yjacolin:Â  et comme le disait GBA, dÃ©couper le projet en tache plus petite qui demandent moins de temps 
(20:08:40)  gwenaelb:Â  J'en parlais pour le journal 
(20:08:46)  yjacolin:Â  Ludociv_ : c'est ce que je disais plus haut 
(20:08:52)  yjacolin:Â  pas forcÃ©ment pour de nouveau projet 
(20:08:54)  Ludovic_:Â  ah bon, pas vu 
(20:08:59)  yjacolin:Â  importance davoir un animateur motivÃ© 
(20:09:11)  yjacolin:Â  la discussion pourra reprendre plus tard sur la liste 
(20:09:18)  sido:Â  et qui a du temps, et/ou qui sait dÃ©lÃ©guer 
(20:09:20)  Ludovic_:Â  ok dommage 
(20:09:36)  yjacolin:Â  dernier point du sondage : peu de contributeur, ceux qui contribu n'ont pas plus de temps 
(20:09:43)  yjacolin:Â  Ã©quilibre difficile Ã  avoir 
(20:09:47)  yjacolin:Â  Ã  rÃ©flÃ©chir 
(20:09:52)  sido:Â  question importante, des gens qui ont pris des presonsabilites et qui n'ont pas eu le temps finalement, comment remÃ©dier ? 
(20:09:55)  yjacolin:Â  c tout pour la diapop 
(20:10:17)  yjacolin:Â  on en reparle dans 5 mn justement :) 
(20:10:25)  sido:Â  => etre sur d'avoir qqun pr prendre le relais, si on n'a plus le temps 
(20:10:28)  sido:Â  ok yves 
(20:10:29)  yjacolin:Â  qu'on finise la prÃ©sentation morale 
(20:10:32)  gwenaelb:Â  On avance ... 
(20:10:39)  gwenaelb:Â  Diapo 10/20 
(20:10:39)  hhalbout:Â  Ah ! 10/20, c'est une bonne moyenne pour un jour de rentrÃ©e ! 
(20:10:52)  gwenaelb:Â  Non Sido, tu ne rÃ©ponds pas :-) 
(20:11:09)  yjacolin:Â  cÃ´tÃ© logiciels libres : peu de projet par contre un des plus actifs 
(20:11:19)  gwenaelb:Â  (cliquetis du clavier d'Yves) 
(20:11:23)  yjacolin:Â  le journal : bon dynamisme, intÃ©re Ã  priori 
(20:11:38)  yjacolin:Â  legroupÃª de travail devientautonome 
(20:11:52)  yjacolin:Â  trÃ¨s bon exemple de groupe de travail (ama) 
(20:12:10)  yjacolin:Â  travail de qualitÃ© 
(20:12:27)  Denis_Helfer:Â  appludissements 
(20:12:33)  yjacolin:Â  objectif peu ambitieux, tache dÃ©coupÃ©e facilement 
(20:12:53)  yjacolin:Â  procÃ©dure "clair" un peu trop complexe ? a voir 
(20:13:14)  yjacolin:Â  projet de dÃ©mo : un peu tomber dans l'oubli, je n'ai pas eut le temp de m'y mettre sÃ©rieusmeent 
(20:13:20)  tbadard:Â  Et toujours le fun Ã  faire car on apprend en traduisant ... 
(20:13:21)  yjacolin:Â  mais intÃ©ret tjrs d'actualitÃ© 
(20:13:32)  sido:Â  "nÂ Â Â Â procÃ©dure "clair" un peu trop complexe ?" ca veut dire quoi? 
(20:13:32)  yjacolin:Â  tbadard: je note pour le volume 4 ;) 
(20:13:46)  yjacolin:Â  ca veut dire que l'on peut faciliter la procÃ©dure de traduction du journal 
(20:14:04)  gwenaelb:Â  Lobby... 
(20:14:05)  yjacolin:Â  action de lobby : nÃ©ant 
(20:14:20)  tbadard:Â  yes, toujours prÃ©sent ! ;-) 
(20:14:37)  yjacolin:Â  en fait c'est le genre de projet qui montre le mauvais exemple  
(20:14:40)  yjacolin:Â  objectif pas claire 
(20:14:54)  yjacolin:Â  mais c'est typiquement le genre de chose que peuvent faire les membres de la liste 
(20:15:01)  yjacolin:Â  en parlant autour de soit del'OSGep 
(20:15:14)  yjacolin:Â  ex. : LGR ;) 
(20:15:16)  yjacolin:Â  TBA 
(20:15:24)  Denis_Helfer:Â  faire et faire savoir 
(20:15:28)  Ludovic_:Â  pardon ? je dois faire quelque chose ? 
(20:15:29)  yjacolin:Â  et bcp d'autre ;) 
(20:15:44)  yjacolin:Â  non Ludo je pense quetu as parlÃ© de l'OSGeo autour de toi non ? 
(20:15:55)  Ludovic_:Â  ah oui c'est bon, ouf 
(20:16:16)  yjacolin:Â  en tout cas de genre de chose que lon peut facilement dÃ©lÃ©guer aux membres 
(20:16:46)  gwenaelb:Â  Diapo 11/20 
(20:16:49)  yjacolin:Â  FranÃ§ois ? 
(20:16:52)  gwenaelb:Â  FranÃ§ois ? 
(20:16:56)  gwenaelb:Â  ;-) 
(20:17:28)  gwenaelb:Â  On parle donc des donnÃ©es libres 
(20:17:29)  fvanderbiest_:Â  oui 
(20:17:35)  yjacolin:Â  on t'Ã©coute 
(20:17:37)  yjacolin:Â  :p 
(20:18:06)  hhalbout:Â  libre Ã  toi de parler des donnÃ©es FranÃ§ois 
(20:18:06)  fvanderbiest_:Â  Bah, je dirais ce qui est marquÃ© sur le PPT ... 
(20:18:06)  fvanderbiest_:Â  3 actions entreprises ... 
(20:18:48)  fvanderbiest_:Â  une definition des objectifs pour 2008 (qui n'a pas recu bcp de contributions) 
(20:19:28)  fvanderbiest_:Â  une action de veille sur les licences avec rapport Ã  la liste par mail Ã  francophone@ ... 
(20:20:03)  fvanderbiest_:Â  un groupe de travail initiÃ©, qui n'attend que des directions ;-) 
(20:20:25)  fvanderbiest_:Â  Alors justement, j'en ai qqs unes, mais je ne veux pas que ce soit moi seul qui les propose ... 
(20:20:26)  yjacolin:Â  combien depersonne ? 
(20:20:33)  fvanderbiest_:Â  3 avec moi 
(20:20:47)  fvanderbiest_:Â  d'autres non declarees probablement ... 
(20:20:52)  hhalbout:Â  des noms ! 
(20:20:56)  Ludovic_:Â  propose Ã§a donnera peut Ãªtre un Ã©lan non? 
(20:21:19)  Ludovic_:Â  et une base de reflexion 
(20:21:21)  fvanderbiest_:Â  OK, attention au copier collÃ© ... 
(20:21:23)  fvanderbiest_:Â  objectifs 2009 : 
(20:21:23)  fvanderbiest_:Â   - cellules de rÃ©flexion Ã  crÃ©er (sous la forme de groupes de travail ?) : 
(20:21:23)  fvanderbiest_:Â   Â  Â  - reutilisation des donnÃ©es publiques (ex : cadastre pour OSM ...) : sous quelle condition ? aspects lÃ©gaux ? 
(20:21:23)  fvanderbiest_:Â   Â  Â  - autour des licences libres pour les donnÃ©es geo : en cours (avec l'aide de B. Jean - doctorant en droit chez Linagora) 
(20:21:24)  fvanderbiest_:Â   - etre convainquant aupres d'un grand nombre d'administrations, associations, etc, de l'interet de publier leurs donnÃ©es sous licence libre (et pas seulement "ouverte" : distinguo sur la clause "utilisation commerciale" ou non) 
(20:21:28)  fvanderbiest_:Â   - publier plus largement notre volontÃ© d'assistance pour publier de la donnÃ©e gÃ©o libre (assistance au choix d'une licence, hÃ©bergement, etc) 
(20:21:42)  fvanderbiest_:Â  Qu'en dites vous ? 
(20:22:06)  gwenaelb:Â  +1 :-) 
(20:22:17)  Ludovic_:Â  la 2eme est un projet georezo me semble t'il 
(20:22:24)  pierrel45:Â  point 1 : cela relÃ¨ve-t-il du niveau OSGEO ? plutÃ´t de l'administration ? 
(20:22:31)  hhalbout:Â  les actions auprÃ¨s des collectivitÃ©s sont essentielles 
(20:22:40)  yjacolin:Â  eux on ne va Ã¢s discuter des objectifs 
(20:22:48)  yjacolin:Â  on est lÃ  pourprÃ©senter ce qui a Ã©tÃ© rÃ©alisÃ© 
(20:22:54)  fvanderbiest_:Â  et le futur 
(20:22:57)  yjacolin:Â  donc si je comprend bien on en est lÃ  
(20:22:58)  Ludovic_:Â  oui d'ac avec yves on reparle de Ã§a sur la liste 
(20:22:59)  yjacolin:Â  lefutur plus tard ;) 
(20:23:05)  fvanderbiest_:Â  ok 
(20:23:07)  pierrel45:Â  ok 
(20:23:17)  gwenaelb:Â  Diapo 12/20 : Budget 
(20:23:18)  yjacolin:Â  HervÃ© ? 
(20:23:33)  gwenaelb:Â  Vous avez le budget pour le GeoEvÃ¨nement, et le sponsor associÃ© 
(20:23:41)  hhalbout:Â  ah ! parler d'un budget non officiel ! quel pied ! 
(20:23:50)  gwenaelb:Â  Ainsi que le budget pour GeoTunis, et les diffÃ©rents sponsors 
(20:23:54)  gwenaelb:Â  pour GeoTunis 
(20:24:08)  yjacolin:Â  trois sponsors nous ont Ã©aidÃ© cette annÃ©e (2007-2008) 
(20:24:51)  yjacolin:Â  pour GÃ©otunis : Mapgear a officiellement sponsoriÃ© l'OSGeo 
(20:25:34)  yjacolin:Â  je tiens Ã  les remercier bein que peu Ã©lÃ©vÃ©e il s'agit d'une petit structure et elle est la premiere Ã  sponsoriser l'OSGeo financiÃ¨rement 
(20:26:00)  yjacolin:Â  GÃ©oÃ©vÃ©nement : autre projet, autrement plus complexe, avec deux gros sponsor 
(20:26:23)  yjacolin:Â  C2C : virginie Jourdan a gÃ©rÃ© de bout en bout l'organisation du village 
(20:26:38)  yjacolin:Â  recherche des sociÃ©tÃ©s (une 10 e) gestion des confs, etc. 
(20:26:44)  yjacolin:Â  gros travail 
(20:26:52)  yjacolin:Â  merci Ã  elle et Ã  C2C 
(20:27:00)  Denis_Helfer:Â  applaudissements 
(20:27:21)  yjacolin:Â  Enfin, Autodesk qui a sponsorisÃ© le stand 
(20:27:26)  yjacolin:Â  et gÃ©rÃ© une partiedu marketing 
(20:27:40)  fvanderbiest_:Â  Je transmets pour Virginie. 
(20:27:54)  yjacolin:Â  clÃ© usb, tshirt, etc. totem ... beau travail, et gros sponsorisation (3 000 â‚¬) 
(20:27:58)  yjacolin:Â  merci Gwenael :) 
(20:28:08)  yjacolin:Â  oui franÃ§ois :) 
(20:28:18)  gwenaelb:Â  Je transmettrais aussi... 
(20:28:24)  gwenaelb:Â  :-) 
(20:28:26)  yjacolin:Â  les clÃ©s usb ont Ã©tÃ© un bo succÃ¨s ! 
(20:28:36)  yjacolin:Â  le budget proprementdit maintenant 
(20:28:49)  hhalbout:Â  concernant le budget lui-mÃªme, l'OSGeo-fr n'a pu fonctionner que par l'intermÃ©diaire de sponsors, l'assos n'ayant pas d'existence officielle. Mais cela a permis d'exister. 
(20:28:51)  hhalbout:Â  Le budget 2008-2009 sera diffÃ©rent. 
(20:29:10)  hhalbout:Â  Les chiffres parlent d'eux-mÃªme. 
(20:29:38)  hhalbout:Â  Il convient maintenant de voter pour le compte-rendu moral et le budget 
(20:29:46)  gwenaelb:Â  Vote par IRC (+1/0/-1) : le vote est ouvert 
(20:29:50)  yjacolin:Â  +1 
(20:29:51)  gwenaelb:Â  +1 
(20:29:57)  vpicavet:Â  +1 
(20:29:58)  yjacolin:Â  +1 
(20:30:00)  hhalbout:Â  +1 
(20:30:01)  sido:Â  +1 
(20:30:02)  Denis_Helfer:Â  +1 
(20:30:03)  vheurteaux:Â  +1 
(20:30:04)  tbadard:Â  +1 
(20:30:06)  pierrel45:Â  +1 
(20:30:07)  xpesnel:Â  non-membre 
(20:30:09)  sido:Â  +1 (marie silvestre) 
(20:30:16)  Ludovic_:Â  +1 
(20:30:39)  yjacolin:Â  +2 
(20:30:45)  fvanderbiest_:Â  +1 
(20:30:55)  Paolini:Â  +1 
(20:31:06)  gwenaelb:Â  Le +2 est pour Benjamin Chartier et Thierry Gebelin, prÃ©sents, non connectÃ©s 
(20:31:23)  yjacolin:Â  le compte rendu moral et le budget sÃ nt validÃ© 
(20:31:35)  gwenaelb:Â  avÃ© l'acent 
(20:31:48)  hhalbout:Â  maintenant, passons au sujets qui fÃ¢chent ! 
(20:31:53)  yjacolin:Â  deuxiÃ¨me partie : vote de lacotisation annuelle pour 2009 
(20:31:58)  gwenaelb:Â  Diapo 13/20 
(20:32:07)  gwenaelb:Â  Diapo 14/20 
(20:32:16)  gwenaelb:Â  (on est trÃ¨s rapide ce soir) 
(20:32:24)  hhalbout:Â  Il devient nÃ©cessaire d'avoir un fond de roulement 
(20:32:31)  tbadard:Â  ben oui sido ne parle pas ! :p 
(20:32:40)  yjacolin:Â  :D 
(20:32:41)  gwenaelb:Â  :p 
(20:32:55)  Ludovic_:Â  si vous la cherchez ... 
(20:33:06)  hhalbout:Â  pour payer la parution au JO, par exemple et l'assurance de l'asso 
(20:33:11)  Paolini:Â  on est quand meme la pour echanger un minimum les mecs! 
(20:33:55)  hhalbout:Â  Que pensez-vous de l'idÃ©e de la cotisation et ... de son montant ? 
(20:34:09)  yjacolin:Â  echange deuxsticker OSGeo + un tshirt et une clÃ© usb contre un bon resto 
(20:34:10)  gwenaelb:Â  Je dirais pour, avec un faible montant 
(20:34:23)  Ludovic_:Â  ok pour le principe pour moi, mais peut Ãªtre Ã  assouplir pour certains cas 
(20:34:33)  xpesnel:Â  un tarif Ã©tudiant ? 
(20:34:47)  gwenaelb:Â  Je propose un montant de 10 euros 
(20:34:52)  hhalbout:Â  10 euros, c'est dÃ©jÃ  un tarif Ã©tudiant ! 
(20:34:56)  gwenaelb:Â  (qui est marquÃ© sur le PDF :-) 
(20:34:57)  tbadard:Â  Quid du paiement pour ceux Ã  l'Ã©tranger ? 
(20:34:58)  Ludovic_:Â  voila Ã©tudiant chomeur pour Ã©viter de se couper de certaines catÃ©gories 
(20:35:07)  hhalbout:Â  en dollar ? 
(20:35:09)  tbadard:Â  retraitÃ© 
(20:35:14)  gwenaelb:Â  Thierry : je paie pour toi, et tu m'offriras une biÃ¨re ? 
(20:35:19)  hhalbout:Â  rentier 
(20:35:28)  tbadard:Â  Et mÃªme 2 ! ;-) 
(20:35:32)  Denis_Helfer:Â  fonctionnaire ! 
(20:35:35)  yjacolin:Â  sinon voir comment l'OSGeoqc va Ã©voluer 
(20:35:56)  yjacolin:Â  il zerait bÃ n d'avoir un budget, Ã©vantuellement comme l'asso peut les y aider 
(20:36:21)  gwenaelb:Â  Il doit manquer un morceau... 
(20:36:21)  tbadard:Â  yjacolin: euh ... pas sÃ»r d'avoir compris ton point ? 
(20:36:25)  yjacolin:Â  il serait bon d'avoir un budget, etvoir Ã©vantuellement comme l'asso peut les y aid 
(20:36:34)  yjacolin:Â  er 
(20:36:42)  yjacolin:Â  j'ai faim, dÃ©solÃ© :) 
(20:36:44)  gwenaelb:Â  Tu veux dire que l'OSGeoFR aide OSGeo QC ? 
(20:36:49)  yjacolin:Â  oui 
(20:37:02)  hhalbout:Â  mais on n'a pas un fifrelin ! 
(20:37:29)  Paolini:Â  n'avions nous pas evoquÃ© la cotisation "libre" donc nulle possible? 
(20:38:03)  vpicavet:Â  c'est pas mal la cotisation libre 
(20:38:11)  sido:Â  +1 
(20:38:14)  xpesnel:Â  je ne sais pas si c'est lÃ©gal 
(20:38:15)  hhalbout:Â  en tant que trÃ©sorier, je reste pragmatique : avec quoi paie-t-on l'inscription au JO + l'assurance ? 
(20:38:19)  gwenaelb:Â  Chacun choisis le montant ? Oui, pas mal... 
(20:38:26)  Paolini:Â  ca veut pas dire 0 pour tous 
(20:38:27)  pierrel45:Â  cotisation libre = don ! 
(20:38:29)  yjacolin:Â  un montant minimum 
(20:38:35)  yjacolin:Â  oui pierrel45 
(20:38:40)  Paolini:Â  mais ca laisse la possiblitÃ© a tout le monde de participer 
(20:38:46)  yjacolin:Â  combien de personne on fait un don cette annÃ©e ? 
(20:38:46)  sido:Â  1â‚¬ symbolique 
(20:38:52)  Paolini:Â  meme si je vous l'accord, 1, 2, 5 euros c'est pas grand chose 
(20:38:55)  gratier_thomas:Â  10 euros mais seulement un avis (en retard de cotis) 
(20:38:55)  yjacolin:Â  jevoyas plys Ã©levÃ© sido 
(20:39:00)  Paolini:Â  je dis juste que l'on avait evoquÃ© 
(20:39:03)  sido:Â  oui why not 
(20:39:07)  gwenaelb:Â  Yves : tu veux dire Ã  d'autres assoc ? 
(20:39:21)  yjacolin:Â  oui paolini mais on en discute ;) 
(20:39:34)  vpicavet:Â  si tu mets un mini tout le monde va payer le mini (sauf si il est ridicule genre 1¤) 
(20:39:36)  yjacolin:Â  non pour l'OSGeo-fr 
(20:39:55)  xpesnel:Â  Peut on connaÃ®tre le coÃ»t de l'inscription au JO + l'assurance ? 
(20:40:01)  Denis_Helfer:Â  10 euros c'est quand mÃªme pas la mer Ã  boire, si ? 
(20:40:07)  pierrel45:Â  a quoi cela sert de payer si c'est ridicule ? 
(20:40:12)  Ludovic_:Â  Ã§a dÃ©pend pour qui ... 
(20:40:21)  gwenaelb:Â  Une remarque : on peut contribuer, sans rien payer 
(20:40:23)  hhalbout:Â  non, je ne crois pas, cela peut-Ãªtre la cotis minimale 
(20:40:34)  gwenaelb:Â  On peut tout Ã  faire voir ce montant comme un don 
(20:40:36)  hhalbout:Â  je parlais des 10 euros 
(20:40:36)  Ludovic_:Â  quand t'es Ã©tudiant ou chomeur t'a ptet autre chose Ã  payer 
(20:40:51)  gratier_thomas:Â  Comptepaypal pour les dons? 
(20:41:02)  yjacolin:Â  thoams: la technique on verra plus tard 
(20:41:07)  sido:Â  ah non paypal 
(20:41:16)  pierrel45:Â  a quoi cela servirai de payer ? aurait-on un droit particulier ? 
(20:41:24)  gwenaelb:Â  Payer = avoir droit de vote 
(20:41:36)  Ludovic_:Â  on peut contribuer oui mais pas adhÃ©rer Ã  l'asso et c'est quand meme dommage que des gens motivÃ©s soient bloquÃ©s car il n'a pas les moyens 
(20:42:05)  sido:Â  +1 ludo 
(20:42:18)  yjacolin:Â  adhÃ©rer permet d'agir ausien de l'asso 
(20:42:22)  tbadard:Â  Peut-on penser Ã  un systÃ¨me de parrainage ? 
(20:42:24)  Ludovic_:Â  moi je suis pour une cotisation pour que les gens qui adhÃ¨rent soient des gens volontaires mais je crois qu'il faut diffÃ©rencier certaines catÃ©gories comme Ã§a se fait par ailleurs 
(20:42:26)  yjacolin:Â  lors des AG avec ledroit de fote 
(20:42:35)  tbadard:Â  Si qqu'un n'a pas les moyens, un autre paye pour lui ... 
(20:42:37)  sido:Â  +1 ludo 
(20:42:39)  Paolini:Â  le jour on qq'un veut noyauter un organisme, il place la cotiz trÃ¨s haute et controle les votes. voila pourquoi j'evoque tout Ã§a 
(20:42:44)  pierrel45:Â  Si on peut contribuer sans payer, cela change quelque chose de payer foncierement 
(20:42:51)  pierrel45:Â  ? 
(20:42:51)  hhalbout:Â  +1 thierry 
(20:42:53)  yjacolin:Â  c aussi un soutient moral et financier pour soutenir Â une asso 
(20:43:02)  pierrel45:Â  ok, donc c'est un don 
(20:43:05)  gwenaelb:Â  On pourra toujours contribuer sans payer 
(20:43:14)  yjacolin:Â  et payer sans contribuer :) 
(20:43:16)  Ludovic_:Â  oui d'ac avec toi yves 
(20:43:24)  pierrel45:Â  +1 yves 
(20:43:27)  gwenaelb:Â  Je nous vois mal refuser des bonnes volontÃ©s parce que l'adhÃ©sion n'est pas rÃ©glÃ©e 
(20:43:29)  Ludovic_:Â  pour ce qui avait avant ta connerie 
(20:43:29)  sido:Â  dc c'est un don, dc c'est a discretion. 
(20:43:42)  pierrel45:Â  +1 sido 
(20:43:56)  yjacolin:Â  je suis d'accord pour ne pas avoir de cout trop Ã©levÃ© 
(20:44:19)  yjacolin:Â  maintenant jeprÃ©fÃ¨re dire que le niveau de cotisation est de 10 â‚¬ avec possiblitÃ© de payer moins 
(20:44:29)  yjacolin:Â  c mal exprimÃ© 
(20:44:31)  Ludovic_:Â  bon voila ce que j'imagine bien : 10 â‚¬ situation normal, 2â‚¬ Ã©tudiant,chomeur,retraitÃ© 
(20:44:32)  pierrel45:Â  payer en 10 fois sans frais 
(20:44:39)  sido:Â  pour qui yves? je plussoie ludo pr les categories prof 
(20:44:46)  Paolini:Â  idem 
(20:44:48)  vpicavet:Â  je pense que si tu mets une cotisation libre en moyenne tu gagneras plus de 10¤/pers 
(20:44:57)  sido:Â  +1 vpica 
(20:45:28)  yjacolin:Â  ludo c ce que je voulaisdire 
(20:45:37)  yjacolin:Â  mais sans demander "depreuve" 
(20:45:47)  Ludovic_:Â  ok tu me le dis et hop je mets le bon truc ;-) 
(20:45:48)  pierrel45:Â  Plus facile de mettre plus si on est sponsor... 
(20:45:54)  hhalbout:Â  premier vote : pour ou contre une cotisation minimale 
(20:45:56)  gwenaelb:Â  Vote : (-1/0/+1). Le vote est ouvert 
(20:46:00)  yjacolin:Â  par contre jevoyais plutot 5 que 2 
(20:46:06)  gwenaelb:Â  +1 
(20:46:07)  yjacolin:Â  +1 
(20:46:08)  yjacolin:Â  +1 
(20:46:10)  tbadard:Â  +1 
(20:46:12)  pierrel45:Â  +1 
(20:46:14)  hhalbout:Â  +1 
(20:46:14)  Denis_Helfer:Â  +1 
(20:46:15)  vpicavet:Â  -1 
(20:46:17)  gwenaelb:Â  +2 pour Benjamin et Thierry 
(20:46:24)  Ludovic_:Â  hop hop non pas d'ac avec le vote on discute lÃ  ! 
(20:46:32)  vheurteaux:Â  +1 
(20:46:34)  fvanderbiest_:Â  0 
(20:46:38)  Paolini:Â  -1 
(20:46:44)  Ludovic_:Â  votons une fois qu'on sait pourquoi 
(20:46:48)  xpesnel:Â  non-membre 
(20:46:49)  hhalbout:Â  il faut sortir du dÃ©bat pour clarifier 
(20:47:07)  Ludovic_:Â  non moi je ne vote pas comme Ã§a sans savoir 
(20:47:15)  sido:Â  moi non plus 
(20:47:19)  yjacolin:Â  bon dÃ©jÃ  une majoritÃ© de personne pense qu'il faut un niveau minimal 
(20:47:32)  Ludovic_:Â  ok dans ce cas continuer sans moi 
(20:47:40)  yjacolin:Â  ludo :) 
(20:47:44)  hhalbout:Â  on reprend : pour ou contre une cotisation 
(20:47:47)  Ludovic_:Â  non non je rigole pas lÃ  
(20:47:55)  gwenaelb:Â  Vote : (-1/0/+1). Le vote est ouvert 
(20:48:03)  Denis_Helfer:Â  +1 
(20:48:06)  Ludovic_:Â  bonne soirÃ©e 
(20:48:07)  yjacolin:Â  l'idÃ©e est dedÃ©couper le tgruc en plusieur partie pourvoirsurquoi il y a besoin dediscuter 
(20:48:11)  gwenaelb:Â  Ludo : vois le vote comme une maniÃ¨re de compter qui pense quoi 
(20:48:28)  sido:Â  c juste le principe de la cotisation minimale, ou vs avez fixe un prix (yves a dit:"par contre jevoyais plutot 5 que 2") 
(20:48:39)  gwenaelb:Â  Pour une cotisation : +3 (avec Benjamin et Thierry) 
(20:48:40)  Ludovic_:Â  j'aimerai savoir pour quoi on vote clairement 
(20:48:52)  yjacolin:Â  non c le principe d'avoir un niveau minimal 
(20:48:52)  pierrel45:Â  pour ou contre une cotisation 
(20:48:53)  vheurteaux:Â  moi je votais pour une cotisation minimale a 2â‚¬ 
(20:48:57)  yjacolin:Â  non 
(20:49:04)  sido:Â  voila, 3 votes diffÃ©rents! 
(20:49:08)  vheurteaux:Â  :- 
(20:49:10)  gwenaelb:Â  Voyons le montant aprÃ¨s, 
(20:49:11)  sido:Â  yves, tu px dire stp 
(20:49:17)  gwenaelb:Â  STOP VOTE 
(20:49:23)  yjacolin:Â  enfait il ya eut un mÃ©lange 
(20:49:31)  yjacolin:Â  on va re commencer plus clairement pour le vote 
(20:49:43)  vheurteaux:Â  ce serait bien 
(20:49:49)  Ludovic_:Â  merci oui 
(20:50:00)  yjacolin:Â  Gwenael, tu donnes l'intitulÃ© (ou la motion) 
(20:50:03)  yjacolin:Â  et tu lances le votes 
(20:50:10)  yjacolin:Â  si quelqu'un lance autre chose au mileiu 
(20:50:16)  yjacolin:Â  cela ne constitue pas l'objetdu vote 
(20:50:22)  sido:Â  oui mais soyez clair et prÃ©cis! 
(20:50:28)  yjacolin:Â  comme certain ont pu le croire parÃ¨s mon intervention 
(20:50:36)  yjacolin:Â  ok 
(20:50:36)  Ludovic_:Â  non mais je comprends pas pourquoi on votes au milieu d'une discussion lÃ  
(20:50:51)  yjacolin:Â  on ne va pas lancer levote finale sur l'adhÃ©sion 
(20:51:07)  yjacolin:Â  parcontre sur le principe d'une cotisation minimale on pourrait voir la tendance 
(20:51:08)  vheurteaux:Â  c'est un sondage plus qu'un vote Ludovic_ 
(20:51:09)  sido:Â  c'est du taylorisme ludo 
(20:51:25)  yjacolin:Â  histoire d'avoir l'avis de tout le monde 
(20:51:30)  Ludovic_:Â  ok soyons clair dans ce cas et ensuite on vote 
(20:51:40)  Denis_Helfer:Â  dÃ©couper les tÃ¢ches en petits bouts 
(20:51:41)  gwenaelb:Â  La motion : on "vote" (fait un sondage) pour savoir combien de membres sont d'accord pour avoir un niveau de cotisation minimal permettant l'adhÃ©sion Ã  l'asso 1901 (qui donne droit de vote) 
(20:52:16)  yjacolin:Â  ok ? 
(20:52:40)  yjacolin:Â  ludo ? sur le principe on peut lancer le dÃ©but duvote ? 
(20:52:46)  yjacolin:Â  s/vote/sonfage 
(20:52:50)  Ludovic_:Â  faites faites 
(20:52:52)  gwenaelb:Â  Sondage : (-1/0/+1). Le sondage est ouvert 
(20:52:58)  Paolini:Â  0 
(20:52:58)  sido:Â  si aprÃ¨s on vote sur le niveau qu'on appelle minimal. 
(20:52:59)  vpicavet:Â  -1 
(20:52:59)  yjacolin:Â  +1 
(20:53:00)  pierrel45:Â  +1 
(20:53:01)  yjacolin:Â  +1 
(20:53:01)  Ludovic_:Â  0 
(20:53:06)  Denis_Helfer:Â  +1 
(20:53:08)  sido:Â  0 pour marie 
(20:53:09)  hhalbout:Â  +1 
(20:53:11)  gwenaelb:Â  +3 (Benjamin, Thierry, Gw) 
(20:53:12)  yjacolin:Â  sido: Ã©videment, mais aprÃ¨s discussion ;) 
(20:53:18)  vheurteaux:Â  +1 
(20:53:20)  xpesnel:Â  non-membre 
(20:53:20)  sido:Â  0 pour sido 
(20:53:21)  fvanderbiest_:Â  0 
(20:54:21)  gwenaelb:Â  Le compte : 9 pour, 5 abstention, 1 contre 
(20:54:46)  gwenaelb:Â  Donc, Ã  priori, la majoritÃ© semble ok pour un montant minimal 
(20:55:04)  tbadard:Â  +1 
(20:55:19)  yjacolin:Â  Ã  b en bravo leretardataire :p 
(20:55:22)  gwenaelb:Â  Le compte : 10 pour, 5 abstention, 1 contre 
(20:55:23)  tbadard:Â  sorry, j'Ã©tais parti me chercher un cafÃ© 
(20:55:27)  tbadard:Â  :D 
(20:55:43)  pierrel45:Â  t'aurais pu en ramener pour les autres (;-) 
(20:55:50)  Ludovic_:Â  oui mais en l'occurence, vu que c'est un sondage, il faut ptet se demander pourquoi et comment on peut arriver Ã  avoir quelque chose qui regroupe un peu plus non ? 
(20:55:50)  yjacolin:Â  je pense que l'on peut discuter de ce fameux montant 
(20:56:45)  sido:Â  +& LUDO? 
(20:56:46)  pierrel45:Â  quelle dÃ©pense pour assurance + jo ? 
(20:56:54)  yjacolin:Â  il fautbien voir que l'adhÃ©sion permet d'agir au niveau de l'asso pas au niveau de la communautÃ© 
(20:57:19)  vheurteaux:Â  d'accord avec Ludovic_ le montant devrait pouvoir peut Ãªtre aller dans ce sens ? 
(20:57:40)  hhalbout:Â  36, ... euros pour le Jo et il faudra compter environ 50 euros pour l'assurance de l'asso (peut-Ãªtre un peu plus) 
(20:57:51)  gwenaelb:Â  Disons 100 euros au total ? 
(20:58:16)  yjacolin:Â  i lfaut avoir un Ã©quilibre entre l'accueil des personnes, un budget qui permet d'Ãªtr eindÃ©pendant des sponsors,  
(20:58:38)  yjacolin:Â  un niveau pas trop Ã©levÃ© 
(20:58:41)  pierrel45:Â  quels autres dÃ©penses si pas de sponsor ? 
(20:58:42)  xpesnel:Â  Pour ma part, Ã©tudiant et futur membre, 10 ou 15 Euros / an me semble correcte 
(20:59:07)  sido:Â  c'est pas a 10 euros en moyenne, que tu vas etre independant des sponsors, vu le budget precedent 
(20:59:08)  tbadard:Â  Pour info, dans 4 minutes j'ai une confÃ©rence tÃ©lÃ©phonique ... je reste en ligne mais serait peut-Ãªtre pas trop rÃ©actif ! Qui a dit que les hommes ne pouvaient pas faire 2 choses en mÃªme temps ? :D 
(20:59:20)  hhalbout:Â  un fond de roulement cela sert aussi Ã  faire vivre l'asso, sinon on va se retrouver Ã  demander systÃ©matiquement l'aide de sponsors pour quelque action que ce soit, avec le lobbying permanent Ã  faire 
(20:59:47)  pierrel45:Â  si on regarde 2008, on a une dÃ©pense de 4000 â‚¬. Si on ne veut pas de sponsor, cela va dire... 
(20:59:56)  sido:Â  merci pierre 
(21:00:04)  yjacolin:Â  on n'a pas dit pasde sponsor pierre, mpais pas tout misÃ© sureux 
(21:00:05)  Ludovic_:Â  exact ... 
(21:00:10)  Paolini:Â  tbadard: gates 
(21:00:21)  hhalbout:Â  l'assos existant lÃ©galement peut demander des subventions dÃ©diÃ©es, il lui est alors demandÃ© un budget, s'il n'ya rien sur le compte, comment faire un buget crÃ©dible ? 
(21:00:33)  sido:Â  dc yves, ce n'est oas un budget qui permet d'etre indpdt des sponsors 
(21:00:36)  pierrel45:Â  donc, c'est quoi le minimum qu'on a comme dÃ©pense (si on ne trouve pas de sponsor) 
(21:00:39)  Ludovic_:Â  et je n'ai jamais remis en question le budget que doit avoir l'asso 
(21:01:07)  gwenaelb:Â  Je comprends mieux... 
(21:01:14)  Paolini:Â  je vais aussi devoir m'absenter quelques minutes le temps d'enfourcher mon velo.. (j'attends le vote sur la cotiz) 
(21:01:19)  Ludovic_:Â  je l'ai dit je suis pour une cotisation mais pas automatiquement pour tous, quitte Ã  moi meme payer plus 
(21:01:23)  yjacolin:Â  oui et non sido, l'adhÃ©sion ne couvrira pas lesprojets, et les sponsors nous aideront  
(21:01:36)  sido:Â  bien sur yves, c pour ca que je precisais 
(21:01:46)  yjacolin:Â  on voit pour le budget minimal 
(21:01:47)  sido:Â  et c pour ca que c 'est pas un argument ici 
(21:01:52)  sido:Â  sinon mets la barre + haut. 
(21:01:53)  tbadard:Â  ludo: d'oÃ¹ mon idÃ©e tantÃ´t de parrainage ... 
(21:02:02)  sido:Â  je suis pour une cotisation libre 
(21:02:05)  Ludovic_:Â  ah oui ok thierry 
(21:02:12)  pierrel45:Â  tout Ã  fait sido, ce n'est pas un argument... donc la cotisation devient symbolique 
(21:02:17)  vpicavet:Â  et une cotiz a choix multiple ? 2-10-20-50-100 ? 
(21:02:19)  yjacolin:Â  il faut un Ã©quilibre entre lesdiffÃ©rentes sources definancement 
(21:02:23)  gwenaelb:Â  Sido : une cotisation libre avec un mini de 5 euros ? 
(21:02:33)  yjacolin:Â  oui vincent je voyais mÃªme ca plus libre 
(21:02:36)  Paolini:Â  je rejoins pica 
(21:02:40)  sido:Â  oui mais yaves on ne supportera pas a 20 les 4000â‚¬, ni 2000â‚¬! 
(21:02:54)  Paolini:Â  ou plus libre en effet. mais une limite basse, la plus basse possible 
(21:02:56)  yjacolin:Â  trois niveaux : un niveau minimale pourÃ©tudiant, chomeur, un niveau normal et un niveau ouvert 
(21:02:59)  vpicavet:Â  yjacolin: oui je suis plutot partisan du 2¤ mini mais libre 
(21:03:07)  sido:Â  +1 pica / + 1 gb 
(21:03:08)  gwenaelb:Â  Des sociÃ©tÃ©s pourraient ensuite Ãªtre sponsors 
(21:03:14)  Ludovic_:Â  pourquoi vous voulez un mini absolument ? si seuls certains avec justificatifs peuvent ne pas payer sans les obliger Ã  ne pas payer 
(21:03:15)  yjacolin:Â  cependant je voyais plus pour le montant mini 
(21:03:32)  pierrel45:Â  aussi un montant mini pour "marquer" l'adhÃ©sion 
(21:03:37)  vpicavet:Â  yjacolin: si tu mets trop pour le mini tout le monde va mettre le mini 
(21:03:47)  sido:Â  ouiiiii pierre et pica. 
(21:03:58)  sido:Â  et ould 
(21:04:05)  hhalbout:Â  je pense que le mini devrait Ãªtre 5 euros, 10 euros en cotis normale, au-dessus devient de la bienfaisance 
(21:04:16)  Paolini:Â  Ludovic_: pas absolument ludo mais c'est pour rejoindre l'ensemble des voix exprimÃ©es qui souhaitent un fond minimal pour assurer le fonctionnement 
(21:04:28)  gwenaelb:Â  +1 hh 
(21:04:48)  vpicavet:Â  mais bon, on peut voter le mini : 1, 5, 10, 20, 50 et le plus de voix l'emporte 
(21:04:57)  Ludovic_:Â  oui oui paolo j'avais bien compris pour ce qui te concerne 
(21:04:58)  sido:Â  5â‚¬ etudiants chom / 10e autres et libre ensuite. 
(21:04:58)  yjacolin:Â  en cotis mini pour les Ã©tudiants etchomeurs de 5 â‚¬ c trop pour vous , 
(21:05:11)  gwenaelb:Â  +1 sido 
(21:05:11)  Ludovic_:Â  non aller allons y 
(21:05:12)  Denis_Helfer:Â  +1 sido 
(21:05:25)  gwenaelb:Â  On peut voter la proposition de sido ? 
(21:05:29)  sido:Â  en tant qu'etudiante, 5â‚¬ comme mini me parait bien 
(21:05:38)  Ludovic_:Â  oui pour moi 
(21:05:41)  yjacolin:Â  vous prÃ©fÃ©rez la maniÃ¨re de vincent Â oui partir sur le vote de lacotis mini direct , 
(21:05:53)  yjacolin:Â  ? 
(21:06:03)  hhalbout:Â  la cotisation de 5 euros devra Ãªtre rÃ©glÃ©e en piÃ¨ces d'1 centimes d'euros ! 
(21:06:07)  sido:Â  c'est pareil que moi, sauf que j'ai donnÃ© les 2 prix de ref 
(21:06:15)  Ludovic_:Â  peut on voter sur le princip d'une cotis diffÃ©renciÃ© ? 
(21:06:16)  sido:Â  oui HH, je t'enverrai Ã§a!! :p 
(21:06:19)  yjacolin:Â  bon on est un pue limite dans letemps 
(21:06:21)  gwenaelb:Â  On ira plus vite avec la proposition de Sido 
(21:06:29)  Paolini:Â  hhalbout: ou en piece de 5euros ;) 
(21:06:30)  yjacolin:Â  ok c partie, gwenael ;) 
(21:06:32)  pierrel45:Â  si on veut absolument diffÃ©rencier Ã©tudiant /autre, ok pour le vote sur la proposition de sido 
(21:06:35)  sido:Â  ds ma prop, c differenciÃ© 
(21:06:47)  Ludovic_:Â  oui oui sido tout Ã  fait 
(21:06:58)  yjacolin:Â  on prÃ©apre le vote lÃ  
(21:07:05)  Ludovic_:Â  bon aller 5 â‚¬ cas particulier, 10 ou plus les autres Ã§a me va 
(21:07:05)  yjacolin:Â  gwenael a du mal avec le clavbier 
(21:07:14)  yjacolin:Â  pompompom 
(21:07:21)  gwenaelb:Â  Motion : l'adhÃ©sion Ã  l'asso 1901 sera de 5 euros minimum, de 10 euros en montant normal, et pour Ãªtre plus Ã©levÃ©e si l'adhÃ©rent le souhaite. 
(21:07:24)  yjacolin:Â  sifflement 
(21:07:24)  sido:Â  les cas particuliers, outres etudiants/chom , y'a autre chose? 
(21:07:34)  yjacolin:Â  non je ne pense pas 
(21:07:38)  gwenaelb:Â  Sido : ce sera les 5 euros 
(21:07:39)  sido:Â  precise le cas des 5 euros minimum! 
(21:07:42)  pierrel45:Â  c'est quoi un cas particulier ? 
(21:07:51)  sido:Â  etudiants/chomeurs 
(21:08:12)  gwenaelb:Â  Motion : l'adhÃ©sion Ã  l'asso 1901 sera de 5 euros minimum (Ã©tudiants ou chÃ´meurs), de 10 euros en montant normal, et pour Ãªtre plus Ã©levÃ©e si l'adhÃ©rent le souhaite. 
(21:08:14)  sido:Â  5â‚¬ etudiants/chom et 10â‚¬ autres, comme minima 
(21:08:15)  pierrel45:Â  faudra montrer sa carte d'Ã©tudiant ou de chomeur Ã  l'asso ? 
(21:08:27)  hhalbout:Â  oui, par fax 
(21:08:29)  gwenaelb:Â  Non, pas de vÃ©rification 
(21:08:31)  sido:Â  si il faut oui, on envoie une phtoocop 
(21:08:36)  yjacolin:Â   est ce lÃ©gal ? 
(21:08:38)  sido:Â  ben prquoi? c simple. 
(21:08:45)  Ludovic_:Â  moi je pense qu'il faut un justif oui 
(21:08:45)  yjacolin:Â  c une question de confiance 
(21:08:51)  gwenaelb:Â  On peut le demander... 
(21:09:00)  sido:Â  c aussi une facon d'etre reglo et de s'investir un peu 
(21:09:06)  yjacolin:Â  pour la mise en pratique on vcerra plus tard non ? 
(21:09:13)  sido:Â  si on peut pas prendre 5 minutespr faire une photocop 
(21:09:29)  gwenaelb:Â  Motion : l'adhÃ©sion Ã  l'asso 1901 sera de 5 euros minimum (Ã©tudiants ou chÃ´meurs), de 10 euros en montant normal, et pour Ãªtre plus Ã©levÃ©e si l'adhÃ©rent le souhaite. 
(21:09:30)  gwenaelb:Â  Vote (+1/0/-1) : le vote est ouvert 
(21:09:36)  hhalbout:Â  +1 
(21:09:37)  vpicavet:Â  +1 
(21:09:38)  gwenaelb:Â  +3 (Gw, T, B) 
(21:09:39)  Denis_Helfer:Â  +1 
(21:09:40)  vheurteaux:Â  +1 
(21:09:40)  sido:Â  +1 sido ; 0 marie 
(21:09:41)  yjacolin:Â  (c ca en plus Ã  gÃ©rer, archiver etc.) 
(21:09:46)  Ludovic_:Â  +1 
(21:09:46)  pierrel45:Â  +1 
(21:09:48)  xpesnel:Â  non-membre 
(21:09:50)  yjacolin:Â  +1 
(21:09:56)  fvanderbiest_:Â  +1 
(21:10:00)  yjacolin:Â  +1 
(21:10:12)  Paolini:Â  +1 
(21:10:28)  gwenaelb:Â  THIERRY !!! 
(21:10:33)  yjacolin:Â  occupÃ© 
(21:10:35)  yjacolin:Â  on passe 
(21:10:43)  gwenaelb:Â  Donc, la motion passe 
(21:10:47)  yjacolin:Â  objectif 2009 
(21:10:58)  yjacolin:Â  diapo 16/20 
(21:11:12)  Paolini:Â  je m'absente 10-15 minutes le temps de me rebrancher. atout'. j'espere etre la pour le prochain vote (ou pour la fin) 
(21:11:14)  yjacolin:Â  une page similaire Ã  l'annÃ©e derniÃ¨er a Ã©tÃ© crÃ©er sur le wiki afin de lister les projets 
(21:11:14)  Paolini:Â  ++ 
(21:11:22)  yjacolin:Â  paolini : plus de vote 
(21:11:28)  Paolini:Â  ok tant mieux 
(21:11:45)  Paolini:Â  donc je quitte le chan.. Bonne soirÃ©e Ã  tous. je lirai le log. 
(21:12:05)  yjacolin:Â  donccomme l'annÃ©e dernier proposer le projet, vous Ãªtes animateur 
(21:12:09)  yjacolin:Â  ou le PV ;) 
(21:12:17)  Ludovic_:Â  ciao pa 
(21:12:19)  Paolini:Â  yjacolin: mieux oui 
(21:12:38)  yjacolin:Â  commedit plus haut, je pense uq'il est important de mettre des objectifs pas trop ambitieux pour avoir ke plus de monde et ne pas effrayer 
(21:13:00)  Ludovic_:Â  on peut rÃ©agir lÃ  ou vaut mieux pas ? 
(21:13:10)  yjacolin:Â  lerÃ´le d'animateur est : animer les projets et faire remonter les infos 
(21:13:11)  pierrel45:Â  bonne question ludo 
(21:13:14)  yjacolin:Â  rÃ©agit rÃ©agit 
(21:13:22)  Ludovic_:Â  (21:10:41) Â yjacolin: Â donccomme l'annÃ©e dernier proposer le projet, vous Ãªtes animateur 
(21:13:27)  #Â  Paolini a quittÃ© la discussion ("Kopete 0.12.4 : http://kopete.kde.org"). 
(21:13:36)  Ludovic_:Â  attention on risque de perdre des idÃ©es de propositions 
(21:13:51)  Ludovic_:Â  on peut proposer sans etre animateur aprÃ¨s Ã§a intÃ©resse ou pas 
(21:13:55)  yjacolin:Â  attention: il y a une page gÃ©nÃ©rale qui lizste les acotions possibles pourl'OSGe 
(21:14:12)  yjacolin:Â  ce n'est pas la mÃªme aque celle qui liste lesactions Ã  mener 
(21:14:30)  Ludovic_:Â  et donc ? 
(21:14:52)  yjacolin:Â  et bien si quelqu'un veut animer un projet, il connait le projet, il a dÃ©jÃ  uneidÃ©e 
(21:15:09)  yjacolin:Â  donc il est invitÃ© Ã  la proposer sur la liste 
(21:15:20)  Ludovic_:Â  ah oui je crois que j'ai compris on peut proposer quelque part et se proposer comme anim ailleurs c'est Ã§a ? 
(21:15:24)  yjacolin:Â  la page wiki est lÃ  pour savoir qui s'en occupe et qui contacter 
(21:15:31)  Ludovic_:Â  ok 
(21:15:39)  yjacolin:Â  en fait on peut proposer des projets dansunepage gÃ©nÃ©rale oui 
(21:15:46)  gwenaelb:Â  Oui Ludo 
(21:15:52)  yjacolin:Â  la pagedes actions est plus lÃ  pour lister les projets qui avancent qui sont lancÃ© 
(21:15:55)  Ludovic_:Â  scusez moi 
(21:16:02)  yjacolin:Â  je me fait bien comprendre ? 
(21:16:13)  pierrel45:Â  j'avais besoin de la clarification aussi ! 
(21:16:19)  Ludovic_:Â  Ã§a va pour cette fois yves 
(21:16:21)  pierrel45:Â  ok yves 
(21:16:23)  yjacolin:Â  pas de question ? 
(21:16:24)  yjacolin:Â  merci ludo :) 
(21:16:35)  hhalbout:Â  je vous quitte, j'ai un train Ã  prendre. Je lirai la suite demain. Bonne soirÃ©e Ã  tous. 
(21:16:44)  sido:Â  bonne soirÃ©e hervÃ© 
(21:16:52)  gwenaelb:Â  Bonsoir HervÃ© 
(21:16:53)  Ludovic_:Â  salut hervÃ© 
(21:16:54)  Denis_Helfer:Â  bonsoir HervÃ© 
(21:16:55)  yjacolin:Â  bon c'et une prÃ©sentation de l'OSGeo-fr en 2009 
(21:17:08)  #Â  hhalbout a quittÃ© la discussion (QuitterÂ : Â«Â "ChatZilla 0.9.83 [Firefox 2.0.0.12/2008020121]"Â Â» ). 
(21:17:09)  yjacolin:Â  n'hÃ©sitez pas Ã  proposer quoi quece soit, ubnemeilleure gestion etc. 
(21:17:19)  yjacolin:Â  si on peut amÃ©liorer tout ca :) 
(21:17:36)  sido:Â  ben prendre en compte la synthÃ¨se du sondage 
(21:17:41)  yjacolin:Â  j'ai mis quelques projets dansles diapossuivantes 
(21:17:46)  sido:Â  dans tous ses aspects 
(21:18:08)  gwenaelb:Â  Sido : vois tu des propositions concrÃ¨tes (comme le fait de crÃ©er la ML board) ? 
(21:18:13)  yjacolin:Â  on acommencÃ© Sido mais tu pourrais Ã©crire une page "actions concrÃ©tes suite au sondage" non ? 
(21:18:34)  yjacolin:Â  ca sera plus claire et me prendra moinsdetemps :p 
(21:19:32)  yjacolin:Â  au niveau des projets, lessalons Autodesk en fin d'annÃ©e(bon on estencore en 2008) GeoÃ©vÃ©nement 2009 
(21:19:50)  yjacolin:Â  OGC en fin d'annÃ©e 2008 (si vous avezdesinfps n'hÃ©sitez pas) 
(21:19:53)  sido:Â  a suivre 
(21:19:56)  yjacolin:Â  oui sido 
(21:20:02)  gwenaelb:Â  ok 
(21:20:12)  pierrel45:Â  OGC infos ==> je pourrais en donner 
(21:20:39)  yjacolin:Â  bref, vous l'avez compris si vous Ãªtes prÃªt Ã  vous investir vous etes le bienvenu de quelques maniÃ¨res que ce soit 
(21:20:43)  yjacolin:Â  merci pierre ;) 
(21:21:10)  sido:Â  est-ce qu'il y a une date deja? 
(21:21:33)  yjacolin:Â  je rÃ©pÃ¨te n'hÃ©sitez pas Ã  proposer des choses, mÃªme si on a pas tjrs l'impression que ca avance, en faitcela nourrit la .... 
(21:21:46)  sido:Â  y'a pas un journal a traduire ? ;) 
(21:21:48)  yjacolin:Â  rflexion 
(21:21:52)  yjacolin:Â  :D 
(21:21:58)  sido:Â  oui yves 
(21:22:01)  yjacolin:Â  pour ladate sido je ne sais pas il faudre se renseigner 
(21:22:18)  sido:Â  nan mais ct au cas ou pierre la connaissait...(je sais que tu ne la connais pas...) 
(21:22:20)  Ludovic_:Â  tu veux des propositions maintenant ou sur la liste ? 
(21:22:43)  yjacolin:Â  pour les projets je vous propose d'en reparler sur la liste 
(21:22:48)  gwenaelb:Â  Disons sur la liste ... 
(21:22:57)  Ludovic_:Â  ok c'est bien ce qui me semblait 
(21:22:58)  pierrel45:Â  pour la date, y a un projet mais rien d'officiel. 
(21:23:09)  pierrel45:Â  la suite sur la liste 
(21:23:11)  sido:Â  ok 
(21:23:13)  gwenaelb:Â  ok 
(21:23:22)  yjacolin:Â  pierre, pourras tu comuniquer lÃ  dessus surla liste quandtu saurasdes choses 
(21:23:28)  sido:Â  sinon qui va a foss4g au final? 
(21:23:32)  yjacolin:Â  l'OSGeo-fr estofficiellement intÃ©ressÃ© :) 
(21:23:35)  yjacolin:Â  moi 
(21:23:45)  sido:Â  et guillaume, et sinon? 
(21:23:50)  Ludovic_:Â  yves gaffes tu perds tes espaces ... 
(21:23:54)  yjacolin:Â  ah oiuui guillaume 
(21:24:02)  pierrel45:Â  communiquer ==> oui sur la liste 
(21:24:03)  yjacolin:Â  mauvaise nouvelle 
(21:24:08)  sido:Â  j'ai vu qu'Erwan y sera aussi 
(21:24:13)  sido:Â  yves? 
(21:24:24)  yjacolin:Â  guillaume est overbookÃ© il a donc du dÃ©missioner du bureau 
(21:24:30)  yjacolin:Â  Ã  contrecoeur 
(21:24:38)  sido:Â  ah bon??? 
(21:24:49)  sido:Â  et ca n'arrive que maintenant? 
(21:24:58)  gwenaelb:Â  Oui, il nous l'a annoncÃ© hier 
(21:25:08)  sido:Â  merde alors. 
(21:25:13)  sido:Â  et dc il se passe quoi? 
(21:25:18)  gwenaelb:Â  D'ailleurs la place est libre... 
(21:25:19)  Ludovic_:Â  ah ben bien, enfin tant mieux pour lui j'imagine que c'est positif 
(21:25:33)  sido:Â  oui, bien sÃ»r! on est contents pr lui!! :p 
(21:25:57)  sido:Â  vs cherchez des candidatures, vs nommez de force, vs faites quoi? 
(21:25:58)  gwenaelb:Â  Rappel : Guillaume Ã©tait responsable de la commision Logiciels Libres 
(21:26:16)  gwenaelb:Â  Je ne sais pas Sido, depuis hier, on n'a pas pu en parler... tu serais volontaire ? 
(21:26:23)  vheurteaux:Â   y va aussi (au FOSS) 
(21:26:29)  sido:Â  non, pas du tout le temps cette annÃ©e. 
(21:26:30)  Ludovic_:Â  faut reparler de Ã§a sur la liste 
(21:26:36)  gwenaelb:Â  Oui, sur la liste 
(21:26:38)  sido:Â  oui ludo / ok vincent 
(21:27:13)  yjacolin:Â  oui il fallait l'annoncer 
(21:27:28)  yjacolin:Â  on en reparle sur la liste 
(21:27:34)  Ludovic_:Â  ok 
(21:27:40)  yjacolin:Â  mais normalement on doit nommer une personne 
(21:27:45)  sido:Â  pr le foss, vs prevoyez un cr ou un blog temps rÃ©el ? 
(21:27:47)  sido:Â  :p 
(21:27:56)  yjacolin:Â  mais on peut en discuter sur la liste du bureau 
(21:28:00)  Denis_Helfer:Â  on aurait pas Ã©puisÃ© l'ordre du jour ? 
(21:28:03)  yjacolin:Â  sido: oui moi 
(21:28:14)  yjacolin:Â  Denis_Helfer: non il y a les questions aux bureau 
(21:28:16)  yjacolin:Â  des quesstions , 
(21:28:19)  yjacolin:Â  non trÃ¨s bien 
(21:28:28)  yjacolin:Â  fin de scÃ©ance si pas de question 
(21:28:33)  gwenaelb:Â  (J'ai dit "tu es dur, Yves") 
(21:28:40)  yjacolin:Â  detoute faÃ§on si question il ya elelssont les bienvenue sur la lsite 
(21:28:43)  sido:Â  ah ben yves, c'est oui, puis non, puis on est fermÃ©s. 
(21:28:50)  Denis_Helfer:Â  bonne soirÃ©e Ã  tous 
(21:28:59)  yjacolin:Â  disons qu'il est tard :) 
(21:29:00)  sido:Â  bonne soirÃ©e! 
(21:29:01)  vheurteaux:Â  ciao tout le monde 
(21:29:02)  Ludovic_:Â  bonsoir Denis 
(21:29:04)  fvanderbiest_:Â  A+ 
(21:29:06)  gwenaelb:Â  Ok, ciao 
(21:29:07)  #Â  fvanderbiest_ a quittÃ© la discussion (QuitterÂ : Â«Â "Ex-Chat"Â Â» ). 
(21:29:07)  sido:Â  oui merci! 
(21:29:12)  #Â  Denis_Helfer a quittÃ© la discussion (QuitterÂ : Â«Â "http://www.mibbit.com ajax IRC Client"Â Â» ). 
(21:29:13)  yjacolin:Â  sido : je compte rependre l'idÃ©e du geoblog 
(21:29:18)  yjacolin:Â  plus un article quelque part 
(21:29:19)  #Â  gwenaelb a quittÃ© la discussion (QuitterÂ : Â«Â "ChatZilla 0.9.83 [Firefox 2.0.0.16/2008070205]"Â Â» ). 
(21:29:27)  pierrel45:Â  bonne soirÃ©e 
(21:29:28)  yjacolin:Â  et pifetout 
(21:29:30)  yjacolin:Â  ah si 
(21:29:31)  Ludovic_:Â  on a fini lÃ  ? 
(21:29:34)  sido:Â  oki pifetout 
(21:29:42)  sido:Â  oui, vas y tu px dire des conneries 
(21:29:45)  pierrel45:Â  on attend le cr 
(21:29:45)  yjacolin:Â  j'esayerai d'avoir un canal irc puvert pendant les conf pour commenter en ddirect 
(21:29:46)  xpesnel:Â  Bonne soirÃ©e, je vous quitte, Ã  bientÃ´t 
(21:29:53)  Ludovic_:Â  moi jamais sido 
(21:29:54)  sido:Â  bonne soirÃ©e 
(21:30:03)  sido:Â  :p 
(21:30:06)  yjacolin:Â  oui ludo, on a abrÃ©gÃ© la fin 
(21:30:13)  Ludovic_:Â  j'ai vu Ã§a 
(21:30:16)  #Â  xpesnel a quittÃ© la discussion (QuitterÂ : Â«Â "ChatZilla 0.9.83 [Firefox 3.0.1/2008072820]"Â Â» ). 
(21:30:16)  sido:Â  "Ã  la yves" 
(21:30:20)  yjacolin:Â  par contre le retour physique : c mieux de faire une AG physique 
(21:30:31)  yjacolin:Â  c plus simple Ã  gÃ©rÃ© quand mÃªme 
(21:30:41)  sido:Â  c clair 
(21:30:41)  Ludovic_:Â  ben tu me paies le billet AR avec les cotis minimum ? 
(21:30:47)  yjacolin:Â  c pas top je sais bien mais bon 
(21:30:49)  sido:Â  mais bon, j'avais vraiment pas le tps 
(21:30:54)  sido:Â  et lÃ  encore qs heures de taf... 
(21:31:03)  sido:Â  du coup.. 
(21:31:06)  yjacolin:Â  ben oui mais c pas simple jevous le dit 
(21:31:13)  yjacolin:Â  bonnecontinuation sido 
(21:31:16)  yjacolin:Â  bonne soirÃ©e Ã  tous 
(21:31:16)  sido:Â  oh ben voui mon brav' monsieur